# 求助陈版：应交企业所得税借方余额如何在资产负债表中列示

提问人：1656512589 时间：2020-11-11 08:05:09
求助陈版：应交企业所得税借方余额如何在资产负债表中列示，知道应交增值税借方余额在资产负债表其他流动资产列示，但应交企业所得税借方余额不知在资产负债表中如何列示。

回答人：chenyiwei
应交企业所得税的借方，应首先核对其形成原因，以及核实其能否申请退还或者抵顶以后年度的应纳税款；如果可以抵顶以后年度应纳税款的，应考虑在可预见的未来有无足够多的应纳税额产生。总之首先要解决的问题是其会计处理的恰当性问题，特别是是否符合作为一项资产的定义和确认条件。
在满足资产定义和确认条件的前提下，对应交企业所得税的负数余额可以列报为一项其他流动资产。
另外，根据《讲解 2010 》第十九章关于所得税列报的相关规定：
企业对所得税的核算结果，除利润表中列示的所得税费用以外，在资产负债表中形成的应交税费（应交所得税）以及递延所得税资产和递延所得税负债应当遵循准则规定进行列报。其中，递延所得税资产和递延所得税负债一般应当分别作为非流动资产和非流动负债在资产负债表中列示，所得税费用应当在利润表中单独列示，同时还应在附注中披露与所得税有关的信息。
（一）同时满足下列条件时，企业应当将当期所得税资产及当期所得税负债以抵销后的净额列示。
1 ．企业拥有以净额结算的法定权利；
2 ．意图以净额结算或取得资产清偿债务同时进行。
对于当期所得税资产及当期所得税负债以净额列示是指，当企业实际交纳的所得税税款大于按照税法规定计算的应交税时，超过部分在资产负债表中应当列示为“其他流动资产”；当企业实际交纳的所得税税款小于按照税法规定计算的应交税时，差额部分应当作为资产负债表中的“应交税费”项目列示。
（二）同时满足下列条件时，企业应当将递延所得税资产及递延所得税负债以抵销后的净额列示。
1 ．企业拥有以净额结算当期所得税资产及当期所得税负债的法定权利；
2 ．递延所得税资产和递延所得税负债是与同一税收征管部门对同一纳税主体征收的所得税相关或者对不同的纳税主体相关，但在未来每一具有重要性的递延所得税资产和递延所得税负债转回的期间内，涉及的纳税主体体意图以净额结算当期所得税资产及当期所得税负债或是同时取得资产、清偿债务。
一般情况下，在个别财务报表中，当期所得税资产与负债及递延所得税资产及递延所得税负债可以以抵销后的净额列示。在合并财务报表中，纳入合并范围的企业中，一方的当期所得税资产或递延所得税资产与另一方的当期所得税负债或递延所得税负债一般不能予以抵销，除非所涉及的企业具有以净额结算的法定权利并且意图以净额结算。